臺灣桃園地方法院行政訴訟裁定
111年度簡字第7號
原      告  曾國順  
法定代理人  陳麗瑜  


被      告  勞動部勞工保險局

代  表  人  陳琄    
上列當事人間職業傷害失能給付事件，原告提起行政訴訟，本院
裁定如下：
    主  文
本件移送於臺北高等行政法院。
    理  由
一、按訴訟之全部或一部，法院認為無管轄權者，依原告聲請或
    依職權以裁定移送於其管轄法院，行政訴訟法第18條準用民
    事訴訟法第28條第1 項定有明文。又按，關於適用簡易訴訟
    程序（而以地方法院行政訴訟庭為第一審管轄法院）之事件
    ，依行政訴訟法第229條第1項第3款乃規定「三、其他關於
    公法上財產關係之訴訟，其標的之金額或價額在新臺幣（下
    同）40萬元以下者。」，故關於公法上財產關係之訴訟，如
    訴訟標的金額在40萬元以上者，即非屬適用簡易程序之事件
    ，應適用通常訴訟程序為審理。次按，適用通常訴訟程序之
    事件，以高等行政法院為第一審管轄法院，行政訴訟法第10
    4條之113 亦定有明文。
二、本件原告起訴主張略以：其曾於民國109.11.13以因「水腦
    症」申請職業傷害失能給付，前經被告以109.12.1保職失字
    第10960385260號函【下稱被告109.12.1函】核定補發新臺
    幣（下同）87萬7980元，嗣經被告重新審查，原告前因109.
    8.4保職傷字第10913021180號函核定，原告108.9.9致「頭
    部外傷、臉部開放性傷口、頭部鈍傷」改按職業傷害辦理，
    至「水腦症」係屬普通疾病，故原告因水腦症申請職業傷害
    失能給付應不予給付，並以109.12.16保職失字第109603946
    70號函文【下稱被告109.12.16函】，撤銷被告上開109.12.
    1函。原告不服申請爭議審定，經勞動部保險爭議審定書駁
    回，原告不服，乃依法提起訴願，經勞動部以勞動法訴一字
    第1100013117號決定書駁回訴願，乃依法提起本件訴訟等語
    ，並聲明：被告109.12.16函及勞動部勞動法爭字字0000000
    000號保險爭議審定書、勞動法訴一字第1100013117號訴願
    決定均撤銷。以上有原告起訴狀及所提訴願決定書各1份在
    卷可參。
三、經查，原告所請求撤銷之被告109.12.16函、保險爭議審定
    書及前揭訴願決定書，所涉係關於被告前曾核定補發原告「
    87萬7980元之職業傷害失能給付」，是以，本件原告所爭訟
    之訴訟標的金額即為87萬7980元，核諸前開規定，並非行政
    訴訟法第229 條第1 項所列各款應適用簡易訴訟程序之事件
    ，而應適用通常訴訟程序，即應以高等行政法院為第一審管
    轄法院；再者，因公法上保險事件涉訟者，得由原告為被保
    險人、受益人之住居所地之行政法院管轄（行政訴訟法第15
    條之2第1項），查本案原告住居所位於桃園市（見起訴狀所
    載），被告機關則位於臺北市，故不論依行政訴訟法第15條
    之2或第13條規定，本案均應由臺北高等行政法院管轄。茲
    原告向無管轄權之本院起訴，顯係違誤，依上開規定，自
    應依職權移送於其管轄法院，爰裁定如主文。
中　　華　　民　　國　　111 　年　　4 　　月　　25　　日
                            行政訴訟庭法　官　周玉羣
上為正本係照原本作成。
如不服本裁定，應於送達後10日內向本院提出抗告狀（須按他造
人數附繕本）。
                                      書記官　鄭敏如
中　　華　　民　　國　　111 　年　　4 　　月　　25　　日